【裁判字號】    97,易,527
【裁判日期】    970924
【裁判案由】    竊盜
【裁判全文】
臺灣基隆地方法院刑事判決               97年度易字第527號
公  訴  人  臺灣基隆地方法院檢察署檢察官
被      告  乙○○
上列被告因竊盜案件，經檢察官提起公訴（97年度偵字第3206號
），本院判決如下：
    主  文
乙○○攜帶兇器，於夜間侵入住宅竊盜，累犯，處有期徒刑捌月
。
    事  實
一、乙○○前因妨害風化案件，經臺灣士林地方法院簡易庭於民
    國93年5 月31日，以93年度士簡字第523 號判處有期徒刑三
    月確定，甫於94年7 月26日執行完畢；又因違反毒品危害防
    制條例案件，經本院簡易庭於95年7 月10日，以95年度基簡
    字第531 號判處有期徒刑三月確定，並於95年11月21日易科
    罰金執行完畢（均構成累犯）；嗣再因竊盜案件，經本院簡
    易庭於95年8 月8 日，以95年度基簡字第702 號判處拘役30
    日。猶不知惕勵己行，復因積欠手機費無力繳納，而萌生為
    自己不法所有之意圖暨竊盜他人財物之犯意，進而於97年7
    月8 日凌晨1 時2 分，前往「基隆市○○路15巷8 之6 號1
    樓」之甲○○住處，趁夜深人靜之機會，利用現場拾取、客
    觀上足以對人之生命、身體安全構成威脅、危害之「一字型
    螺絲起子」1 支，開啟上址鐵捲門，侵入甲○○之上址住處
    ，竊取其屋內現金新臺幣3,500 元得手（起訴書誤繕為2,70
    0 元），再將己行竊所用之前揭「一字型螺絲起子」1 支棄
    置現場（未據扣案），隨即逃逸無蹤。嗣甲○○查悉住處遭
    竊，乃即報警究辦，並因員警調取、過濾附近監視錄影畫面
    而循線查悉上情。
二、案經基隆市警察局第四分局移送臺灣基隆地方法院檢察署檢
    察官偵查起訴。
    理  由
一、法院組織之說明
    查刑事訴訟法第二百八十四條之一：「除簡式審判程式、簡
    易程式及第三百七十六條第一款、第二款所列之罪之案件外
    ，第一審應行合議審判。」業於本案繫屬以前經公佈施行。
    兼以本案起訴罪名，核與刑事訴訟法第三百七十六條第一款
    、第二款之規定相符，是其當有首開規定之適用，即其法院
    組織應為獨任審判無誤。
二、本案之審判程式
    本案被告乙○○所犯者，非為死刑、無期徒刑、最輕本刑為
    三年以上有期徒刑之罪或高等法院管轄之第一審案件；兼以
    被告業於準備程序進行中，就被訴事實為有罪之陳述，本院
    乃告知其簡式審判程序之旨，並於聽取公訴人及被告之意見
    後，依刑事訴訟法第二百七十三條之一第一項規定，裁定改
    行簡式審判程序。準此，本案當亦有刑事訴訟法第一百五十
    九條第二項前段，「不受傳聞證據法則拘束」之例外性規定
    之適用。
三、本案事實之認定
    上開事實業據被告乙○○於本院審理時坦承不諱；核其情節
    ，亦與證人即告訴人甲○○之證述內容相符，並有監視器錄
    影翻拍照片2 張、現場照片3 張附卷可佐。綜上，堪認被告
    乙○○於本院審理時之任意性自白，與事實相符，可以採信
    。從而，本案事證明確，被告乙○○如本判決事實欄所載之
    竊盜犯行，應堪認定。
四、論罪科刑之部分
  (一)按刑法第三百二十一條第一項第一款之夜間侵入住宅竊盜罪
    ，所謂「住宅」，乃指人類日常居住之場所而言；茲本案所
    涉之「基隆市○○路15巷8 之6 號1 樓」，既係證人即告訴
    人甲○○日常生活起居之住處，則其自屬刑法第三百二十一
    條第一項第一款所指「住宅」，此要無可疑。是被告於97年
    7 月8 日凌晨1 時2 分侵入上址行竊之所為，首已該當於刑
    法第三百二十一條第一項第一款夜間侵入住宅加重竊盜罪之
    構成要件。次按刑法三百二十一條第一項第三款之攜帶兇器
    竊盜罪，係以行為人攜帶兇器為其加重要件，此所謂兇器，
    其種類並無限制，凡客觀上足以對人之生命、身體安全構成
    威脅，具有危險性之兇器均屬之，且祇須行竊時攜帶此種具
    危險性之兇器為已足，並不以攜帶之初有行兇之意圖為必要
    （最高法院79年臺上字第5253號判例意旨參照），亦不以將
    該兇器自他地攜往行竊地為必要（最高法院62年臺上字第24
    89號判例意旨參照），是不問該兇器係行為人自行攜往行竊
    現場，或在竊盜現場臨時持以行竊，均應論行為人以攜帶兇
    器竊盜罪。據此對照本案情節，被告於案發現場隨手取用他
    人所有、客觀上足以對人之生命、身體構成威脅之「一字型
    螺絲起子」1 支，藉由如本判決事實欄所載方式竊盜他人財
    物之所為，當亦悉與刑法第三百二十一條第一項第三款攜帶
    兇器加重竊盜罪之構成要件相符。
  (二)核被告如本判決事實欄之所為，係犯刑法第三百二十一條第
    一項第一款、第三款之攜帶兇器、於夜間侵入住宅加重竊盜
    罪。又被告查有如本判決事實欄所載之犯罪科刑及執行情形
    ，此有臺灣高等法院被告前案紀錄表在卷可稽；乃於前案有
    期徒刑執行完畢後，五年以內，故意再犯本起最重本刑有期
    徒刑以上之罪，為累犯，應依刑法第四十七條第一項規定加
    重其刑。本院審酌被告查有竊盜前科，素行非佳（卷附臺灣
    高等法院被告前案紀錄表參見），本次不思以正當勞力換取
    財物，妄想以竊盜手段不勞而獲之犯罪動機，兼衡量其竊盜
    財物之價值（所得利益）、對被害人財產法益之侵害程度及
    其本案之犯罪手法，併考量被告坦承犯行、知所悔悟之犯後
    態度等一切情狀，量處如主文所示之刑。
  (三)被告恃以行竊之「一字型螺絲起子」1 支，非特未據扣案，
    尤以亦非被告個人所有，是本院當無隨案併予宣告沒收之法
    律依據。為免疑異，爰特此說明。
據上論斷，應依刑事訴訟法第二百八十四條之一、第二百七十三
條之一第一項、第二百九十九條第一項前段，刑法第三百二十一
條第一項第一款、第三款、第四十七條第一項，判決如主文。
本案經檢察官丙○○到庭執行職務。
中    華    民    國    97    年    9     月    24    日
                  刑事第四庭法  官  王慧惠
以上正本證明與原本無異。
如不服本判決應於收受本判決後10日內向本院提出上訴書狀，其
未敘述上訴理由者，並得於提起上訴後10日內向本院補提理由書
狀（均須按他造當事人之人數附繕本）「切勿逕送上級法院」。
中    華    民    國    97    年    9     月    24    日
                            書記官  王一芳
附錄論罪法條：
刑法第321 條第1 項第1 款、第3 款
犯竊盜罪而有左列情形之一者，處六月以上、五年以下有期徒刑
：
一、於夜間侵入住宅或有人居住之建築物、船艦或隱匿其內而犯
    之者。
二、毀越門扇、牆垣或其他安全設備而犯之者。
三、攜帶兇器而犯之者。
四、結夥三人以上而犯之者。
五、乘火災、水災或其他災害之際而犯之者。
六、在車站或埠頭而犯之者。


司法院資訊處製作；財團法人民間司法改革基金會備份。
